臺灣高等法院刑事判決
上　訴　人　臺灣臺北地方法院檢察署檢察官
被　　　告　乙○○
上列上訴人因被告竊盜案件，不服臺灣臺北地方法院93年度易字
第1231號，中華民國93年12月15日第一審判決（起訴案號：臺灣
臺北地方法院檢察署93年度偵緝字第1082號），提起上訴，本院
審理中，檢察官移送併辦（併辦案號：臺灣臺北地方法院檢察署
94年偵字第468號即93年偵字第16901號、93年偵字第20773 號）
，本院判決如下：
    主    文
原判決撤銷。
乙○○連續攜帶兇器竊盜，處有期徒刑壹年貳月。扣案之螺絲起
子壹支沒收。
    事    實
一、乙○○因缺錢花用，竟意圖為自己不法所有，基於概括犯意
    ，自民國（下同）93年2月1日起至同年月4 日止，持其所有
    為金屬製成，全長21公分，前端部分鋒利且為鐵製（此部分
    長8 公分），而在客觀上足以對人之生命、身體、安全構成
    威脅而屬兇器之螺絲起子1 支，至臺北市○○區○○路2段2
    巷2號、同巷18號、同巷26號及臺北市○○區○○路4段42巷
    58號、同巷18號、同巷66號、同路段46巷90號安康社區內之
    7戶空屋（其管理人為臺北市政府社會局，於93年2月間，上
    開房屋均屬無人居住之建築物），連續以上開螺絲起子拆卸
    竊取該7戶空屋之鋁門7扇及落地窗2 扇得手（於起訴書誤載
    為鋁門6片及落地窗1片，應予更正），並將竊得之鋁門窗拆
    解，分次以騎乘腳踏車或搭乘公共汽車方式，將拆解後之鋁
    門窗載至臺北縣新店市某間廢五金收購處，以每公斤新臺幣
    （下同）30餘元價格出售予不知情之該收購處經營者，共計
    售得6、7百餘元。嗣經臺北市政府社會局安康社區辦公室技
    工高水勝發現上開情形而報警處理，乙○○即為警於同年 2
    月19日在臺北市○○區○○路4段44巷16之3號4 樓查獲，並
    扣得其所有用供竊取上開鋁門窗所用之螺絲起子1支。
二、乙○○基於前述概括之犯意，另於93年3月19日11 時許，侵
    入臺北市○○區○○路4段44巷22號2樓胡碧珊之住處內（無
    故侵入住宅部份未據告訴）竊取胡碧珊所有窗型直立式冷氣
    機1 臺，得手後於搬運途中為安康社區約聘社工員黃瑾勳發
    現報警處理。
三、乙○○又基於前述概括之犯意，另於93年10月24日下午5 時
    許，以徒手將位於臺北市○○區○○路4段107巷6 號環保局
    木柵分隊辦公室之氣窗鐵條扳開，並隨手由路邊拾得之石塊
    ，打破氣窗玻璃，伸手入內將氣窗開啟，而由氣窗爬入辦公
    室內（毀損及侵入住宅部分均未據告訴），竊取辦公室內屬
    丙○○所有之電腦主機2部、液晶螢幕1臺，得手後則將上開
    物品暫放置於隔壁興隆路4段107巷12號樓梯往地下室之門後
    面即離去，其離去後在興隆路4段105巷遇見甲○○，要求甲○○幫其看管上開物品，惟甲○○認為有異而未予答應即離
    去，隔日甲○○聽聞環保局辦公室遭竊，即認係乙○○所為
    而向員警告發，始知上情。
四、案經臺北市政府警察局文山第一分局（下稱文山一分局）移
    理    由
一、被告乙○○於警詢、偵訊及原審審理時對於犯罪事實一部分
    業已坦承不諱（見前開偵字卷第4、5頁、93年度偵緝字第10
    82號卷第5、6頁及原審卷第47頁至第51頁）。並有警員帶同
    被告指認其竊取前開7戶空屋之相片9張（見93年度偵字第68
    07號偵查卷第9頁至第13 頁）在卷可稽，且有被告所有用供
    其遂行前開犯行所用之螺絲起子1 支扣案可資佐證。又上開
    事實一所載房屋之管理人為臺北市政府社會局，且於93年 2
    月間，該7 戶房屋均無人居住等情，業據證人即臺北市政府
    社會局負責承辦職員武淑芳於原審日訊問時證述屬實（見原
    審卷第27頁、28頁）。又事實欄二所載，被告竊取冷氣機部
    分，業據被告於警詢時供承不諱，核與證人黃瑾勳、秦正豪
    、葉勝強等3 人所述及被害人胡碧珊指訴之情節相符（見偵
    字第16901號卷第16頁至背面、第9頁至第11頁、第12頁至第
    14頁、第15頁至背面）。並有現場照片（見偵字第16901 號
    卷第30頁至第33頁）、內政部警政署刑事警察局鑑驗書（見
    偵字第16 901號卷第21頁至第29頁）、贓物認領保管單（見
    偵字第169 01號卷第19頁）等附卷可證。再被告於警詢時對
    事實欄三所載之竊盜犯行，亦供認屬實，核與證人甲○○及
    被害人丙○○供述情節相符（見偵字第20773號卷第8頁至第
    11頁、第12頁至第13頁背面）、並有現場處理勘查表（見偵
    字第20773號卷第14 頁）等附卷可憑，本件事證明確，被告
    犯行堪以認定。
二、查被告持以行竊之螺絲起子1 支，經勘驗結果發現，該把螺
    絲起子前端為金屬製（長度8公分），握把部分為塑膠製（
    長度為13公分），全長為21公分（見原審卷第50頁），則以
    該螺絲起子為金屬製成器物，前端鋒利乙節觀之，上述螺絲
    起子不僅在客觀上已對人之生命、身體、安全構成威脅且具
    有危險性，甚已足以殺傷人之生命、身體，自屬刑法第 321
    條第1項第3款之兇器，核被告所為，係犯刑法第321條第1項
    第3款之攜帶兇器竊盜罪及刑法第320條第1 項竊盜罪。被告
    竊取胡碧珊冷氣機1臺及竊取丙○○電腦主機2部及液晶螢幕
    1臺部分，均係犯刑法第320 條第1項竊盜罪。被告竊取胡碧
    珊之冷氣機及竊取竊取丙○○電腦主機2部及液晶螢幕1臺部
    分，與事實欄一所載之竊取鋁門窗之犯行，時間密接，手段
    相同，先後多次竊盜犯行，又觸犯構成要件相同之罪，顯係
    基於概括犯意為之，為連續犯，依刑法第56條之規定，從一
    重之連續加重竊盜罪處斷。起訴書雖未就犯罪事實欄二、三
    之犯行起訴，惟此二部分與起訴部分之犯行屬裁判上一罪，
    前已敘明，應為起訴效力所及，本院自得一併審理。
三、原審予以論罪科刑，固非無見，惟被告竊取胡碧珊冷氣機 1
    臺及竊取丙○○電腦主機2部及液晶螢幕1臺部分，原審未及
    併予審酌，容有未洽，檢察官提起上訴，指摘原判決不當，
    為有理由，應由本院將原判決撤銷改判，審酌被告素行、犯
    罪之動機、目的、手段、所生之危害、犯後態度等一切情狀
    ，量處如主文所示之刑。
四、扣案之螺絲起子1支（臺灣臺北地方法院檢察署93 年綠保管
    字第1981號），係被告所有，用供其犯本件加重竊盜犯行所
    用之物（見原審卷第49頁），爰依刑法第38條第1項第2款、
    第3項之規定宣告沒收。
五、被告經合法傳喚，無正當理由不到庭，爰不待其陳述，逕行
    判決，併此敘明。
據上論斷，應依刑事訴訟法第369條第1項前段、第364條、第299
條第1項前段、第371條，刑法第56條、第321條第1項第3 款、第
38條第1項第2款，判決如主文。
本案經檢察官鄭富銘到庭執行職務。
中    華    民    國    94    年    4    月    20     日
                  刑事第十四庭審判長法  官  張連財
                                    法  官  周占春
                                    法  官  林明俊
以上正本證明與原本無異。
不得上訴。
                                    書記官  蕭進忠
中　　華　　民　　國　　94　　年　　4 　　月　　26　　日
附錄本案論罪科刑法條全文：
中華民國刑法第321條
犯竊盜罪而有左列情形之一者，處6月以上、5年以下有期徒刑：
一、於夜間侵入住宅或有人居住之建築物、船艦或隱匿其內而犯
之者。
二、毀越門扇、牆垣或其他安全設備而犯之者。
三、攜帶兇器而犯之者。
四、結夥3人以上而犯之者。
五、乘火災、水災或其他災害之際而犯之者。
六、在車站或埠頭而犯之者。
前項之未遂犯罰之。
